dictionaries/isv_latcyr_hunspell_dict.aff
FLAG long
SFX LB Y 80
SFX LB ти л .
SFX LB ти ла .
SFX LB ти ло .
SFX LB ти ли .
SFX LB разказати скажу .
SFX LB разказати скажем .
SFX LB разказати скажеш .
SFX LB разказати скаже .
SFX LB разказати скажемо .
SFX LB разказати скажете .
SFX LB разказати скажут .
SFX LB ти х .
SFX LB ти ше .
SFX LB ти хмо .
SFX LB ти сте .
SFX LB ти ху .
SFX LB разказати скажи .
SFX LB разказати скажимо .
SFX LB разказати скажите .
SFX LB разказати скажучи .
SFX LB разказати скажучего .
SFX LB разказати скажучему .
SFX LB разказати скажучим .
SFX LB разказати скажучем .
SFX LB разказати скажучих .
SFX LB разказати скажучими .
SFX LB разказати скажуча .
SFX LB разказати скажучу .
SFX LB разказати скажучеј .
SFX LB разказати скажучеју .
SFX LB разказати скажуче .
SFX LB разказати скажемы .
SFX LB разказати скажемого .
SFX LB разказати скажемому .
SFX LB разказати скажемым .
SFX LB разказати скажемом .
SFX LB разказати скажемо .
SFX LB разказати скажема .
SFX LB разказати скажему .
SFX LB разказати скажемој .
SFX LB разказати скажемоју .
SFX LB разказати скажеми .
SFX LB разказати скажеме .
SFX LB разказати скажемых .
SFX LB разказати скажемым .
SFX LB разказати скажемыми .
SFX LB ти вши .
SFX LB ти вшего .
SFX LB ти вшему .
SFX LB ти вшим .
SFX LB ти вшем .
SFX LB ти вших .
SFX LB ти вшими .
SFX LB ти вша .
SFX LB ти вшу .
SFX LB ти вшеј .
SFX LB ти вшеју .
SFX LB ти вше .
SFX LB ти ны .
SFX LB ти ного .
SFX LB ти ному .
SFX LB ти ным .
SFX LB ти ном .
SFX LB ти ни .
SFX LB ти не .
SFX LB ти ных .
SFX LB ти ными .
SFX LB ти на .
SFX LB ти ну .
SFX LB ти ној .
SFX LB ти ноју .
SFX LB ти но .
SFX LB ти нје/xPxE .
SFX LB ти нја/xPxE .
SFX LB ти нју/xPxE .
SFX LB ти нјем/xPxE .
SFX LB ти ниј/xPxE .
SFX LB ти нјам/xPxE .
SFX LB ти нјами/xPxE .
SFX LB ти нјах/xPxE .

SFX LC Y 62
SFX LC ти л .
SFX LC ти ла .
SFX LC ти ло .
SFX LC ти ли .
SFX LC ти ну .
SFX LC ти нем .
SFX LC ти неш .
SFX LC ти не .
SFX LC ти немо .
SFX LC ти нете .
SFX LC ти нут .
SFX LC ти х .
SFX LC ти ше .
SFX LC ти хмо .
SFX LC ти сте .
SFX LC ти ху .
SFX LC ти ни .
SFX LC ти нимо .
SFX LC ти ните .
SFX LC ти нучи .
SFX LC ти нучего .
SFX LC ти нучему .
SFX LC ти нучим .
SFX LC ти нучем .
SFX LC ти нучих .
SFX LC ти нучими .
SFX LC ти нуча .
SFX LC ти нучу .
SFX LC ти нучеј .
SFX LC ти нучеју .
SFX LC ти нуче .
SFX LC ти немы .
SFX LC ти немого .
SFX LC ти немому .
SFX LC ти немым .
SFX LC ти немом .
SFX LC ти немо .
SFX LC ти нема .
SFX LC ти нему .
SFX LC ти немој .
SFX LC ти немоју .
SFX LC ти неми .
SFX LC ти неме .
SFX LC ти немых .
SFX LC ти немым .
SFX LC ти немыми .
SFX LC ти вши .
SFX LC ти вшего .
SFX LC ти вшему .
SFX LC ти вшим .
SFX LC ти вшем .
SFX LC ти вших .
SFX LC ти вшими .
SFX LC ти вша .
SFX LC ти вшу .
SFX LC ти вшеј .
SFX LC ти вшеју .
SFX LC ти вше .
SFX LC и ы .
SFX LC и а .
SFX LC и о .
SFX LC и је .

SFX LD Y 28
SFX LD 0 0/xPxE .
SFX LD ы о/xBxPxE .
SFX LD ы а/xPxE .
SFX LD ы ого/xPxE .
SFX LD ы у/xPxE .
SFX LD ы ој/xPxE .
SFX LD ы ом/xPxE .
SFX LD ы ому/xPxE .
SFX LD 0 м/xPxE .
SFX LD ы оју/xPxE .
SFX LD ы и/xPxE .
SFX LD ы е/xPxE .
SFX LD 0 х/xPxE .
SFX LD 0 ми/xPxE .
SFX LD многы болши/zx .
SFX LD многы болшего/zx .
SFX LD многы болшему/zx .
SFX LD многы болшим/zx .
SFX LD многы болшем/zx .
SFX LD многы болше/zx .
SFX LD многы болша/zx .
SFX LD многы болшу/zx .
SFX LD многы болшеј/zx .
SFX LD многы болшеју/zx .
SFX LD многы болших/zx .
SFX LD многы болшим/zx .
SFX LD многы болшими/zx .
SFX LD многы болје/zx .

SFX LE Y 9
SFX LE 0 0/xPxE .
SFX LE и о/xPxBxO .
SFX LE и ери/xPxE .
SFX LE и ере/xPxE .
SFX LE и ериј/xPxE .
SFX LE и ерах/xPxE .
SFX LE и ерам/xPxE .
SFX LE и ерју/xPxE .
SFX LE и ерами/xPxE .

SFX LF Y 28
SFX LF 0 0/xPxE .
SFX LF ы о/xBxPxE .
SFX LF ы а/xPxE .
SFX LF ы ого/xPxE .
SFX LF ы у/xPxE .
SFX LF ы ој/xPxE .
SFX LF ы ом/xPxE .
SFX LF ы ому/xPxE .
SFX LF 0 м/xPxE .
SFX LF ы оју/xPxE .
SFX LF ы и/xPxE .
SFX LF ы е/xPxE .
SFX LF 0 х/xPxE .
SFX LF 0 ми/xPxE .
SFX LF гкы жши/zx .
SFX LF гкы жшего/zx .
SFX LF гкы жшему/zx .
SFX LF гкы жшим/zx .
SFX LF гкы жшем/zx .
SFX LF гкы жше/zx .
SFX LF гкы жша/zx .
SFX LF гкы жшу/zx .
SFX LF гкы жшеј/zx .
SFX LF гкы жшеју/zx .
SFX LF гкы жших/zx .
SFX LF гкы жшим/zx .
SFX LF гкы жшими/zx .
SFX LF кы ше/xPxE .

SFX LG Y 71
SFX LG сти дл .
SFX LG сти дла .
SFX LG сти дло .
SFX LG сти дли .
SFX LG сти м .
SFX LG сти ш .
SFX LG сти 0 .
SFX LG сти мо .
SFX LG сти те .
SFX LG сти дут .
SFX LG сти дех .
SFX LG сти деше .
SFX LG сти дехмо .
SFX LG сти десте .
SFX LG сти деху .
SFX LG сти д .
SFX LG сти дмо .
SFX LG сти дте .
SFX LG сти дучи .
SFX LG сти дучего .
SFX LG сти дучему .
SFX LG сти дучим .
SFX LG сти дучем .
SFX LG сти дучих .
SFX LG сти дучими .
SFX LG сти дуча .
SFX LG сти дучу .
SFX LG сти дучеј .
SFX LG сти дучеју .
SFX LG сти дуче .
SFX LG сти домы .
SFX LG сти домого .
SFX LG сти домому .
SFX LG сти домым .
SFX LG сти домом .
SFX LG сти домо .
SFX LG сти дома .
SFX LG сти дому .
SFX LG сти домој .
SFX LG сти домоју .
SFX LG сти доми .
SFX LG сти доме .
SFX LG сти домых .
SFX LG сти домым .
SFX LG сти домыми .
SFX LG сти домо .
SFX LG сти дши .
SFX LG сти дша .
SFX LG сти дше .
SFX LG сти дены .
SFX LG сти деного .
SFX LG сти деному .
SFX LG сти деным .
SFX LG сти деном .
SFX LG сти дени .
SFX LG сти дене .
SFX LG сти деных .
SFX LG сти деными .
SFX LG сти дена .
SFX LG сти дену .
SFX LG сти деној .
SFX LG сти деноју .
SFX LG сти дено .
SFX LG сти денје/xPxE .
SFX LG сти денја/xPxE .
SFX LG сти денју/xPxE .
SFX LG сти денјем/xPxE .
SFX LG сти дениј/xPxE .
SFX LG сти денјам/xPxE .
SFX LG сти денјами/xPxE .
SFX LG сти денјах/xPxE .

SFX LH Y 12
SFX LH коли еколи .
SFX LH коли аколи .
SFX LH коли егоколи .
SFX LH коли уколи .
SFX LH коли ејколи .
SFX LH коли емколи .
SFX LH коли емуколи .
SFX LH коли имколи .
SFX LH коли ејуколи .
SFX LH коли иколи .
SFX LH коли ихколи .
SFX LH коли имиколи .

SFX LI Y 4
SFX LI токоли егоколи .
SFX LI токоли емколи .
SFX LI токоли емуколи .
SFX LI токоли имколи .

SFX LJ Y 13
SFX LJ ыколи околи .
SFX LJ ыколи аколи .
SFX LJ ыколи огоколи .
SFX LJ ыколи уколи .
SFX LJ ыколи ојколи .
SFX LJ ыколи омколи .
SFX LJ ыколи омуколи .
SFX LJ коли мколи .
SFX LJ ыколи ојуколи .
SFX LJ ыколи иколи .
SFX LJ ыколи еколи .
SFX LJ коли хколи .
SFX LJ коли миколи .

SFX LK Y 3
SFX LK е а .
SFX LK е у .
SFX LK 0 м .

SFX LL Y 3
SFX LL о а .
SFX LL о у .
SFX LL 0 м .

SFX LM Y 12
SFX LM јже же .
SFX LM ојже аже .
SFX LM јже гоже .
SFX LM ојже уже .
SFX LM јже мже .
SFX LM јже муже .
SFX LM ојже ымже .
SFX LM же уже .
SFX LM ојже иже .
SFX LM ојже еже .
SFX LM ојже ыхже .
SFX LM ојже ымиже .

SFX LN Y 11
SFX LN 0 0/xPxE .
SFX LN у о/xPxBxO .
SFX LN 0 и/xPxE .
SFX LN 0 а/xPxE .
SFX LN 0 ов/xPxE .
SFX LN 0 у/xPxE .
SFX LN 0 ах/xPxE .
SFX LN 0 ам/xPxE .
SFX LN 0 ом/xPxE .
SFX LN 0 ами/xPxE .
SFX LN 0 е/xPxE .

SFX LO Y 6
SFX LO 0 0/xPxE .
SFX LO а о/xPxBxO .
SFX LO ка ок/xPxE .
SFX LO 0 х/xPxE .
SFX LO 0 м/xPxE .
SFX LO 0 ми/xPxE .

SFX LP Y 10
SFX LP 0 0/xPxE .
SFX LP 0 о/xPxBxO .
SFX LP в ов/xPxE .
SFX LP 0 и/xPxE .
SFX LP 0 е/xPxE .
SFX LP 0 иј/xPxE .
SFX LP 0 ах/xPxE .
SFX LP 0 ам/xPxE .
SFX LP в овју/xPxE .
SFX LP 0 ами/xPxE .

SFX LQ Y 10
SFX LQ 0 0/xPxE .
SFX LQ а ы/xPxE .
SFX LQ а у/xPxE .
SFX LQ а 0 .
SFX LQ а є/xPxE .
SFX LQ 0 х/xPxE .
SFX LQ 0 м/xPxE .
SFX LQ а оју/xPxE .
SFX LQ 0 ми/xPxE .
SFX LQ а о/xPxE .

SFX LR Y 4
SFX LR токоли огоколи .
SFX LR токоли омколи .
SFX LR токоли омуколи .
SFX LR токоли ымколи .

SFX LS Y 9
SFX LS 0 0/xPxE .
SFX LS а о/xPxBxO .
SFX LS а е/xPxE .
SFX LS а о/xPxE .
SFX LS а ој/xPxE .
SFX LS а ых/xPxE .
SFX LS а ым/xPxE .
SFX LS а оју/xPxE .
SFX LS а ыми/xPxE .
